# 请教陈版主金融工具转换长期股权投资

提问人：shixiaoche 时间：2020-07-27 16:52:30
@chenyiwei
A公司 2019 年购买B上市公司股票以短期获利为目的，作为交易性金融资产核算，以公允价值计量且其变动计入当期损益。
2020 年为了和B公司保持密切战略合作，对B上市公司增持，增持后占B公司普通股总股数的5%，并约定A公司有权在B董事会中委派一名非独立董事，该名非独立董事享有现有非独立董事的全部权利，有权独立进行董事会决议提案、有权独立对董事会议案发表意见, 审阅财务及重大项目等资料,双方同意共同开拓国内外市场、为客户提供一体化的综合性服务，并在公平交易条件下互相给与对方优先获取己方订单的权利.
请教（ 1 ） 2020 年交易A公司是否对B公司构成重大影响、作为联营企业采用权益法核算。
（ 2 ）原交易性金融资产转为长期股权投资如何计量， 长期股权投资初始成本如何计量

回答人：chenyiwei
1 、可参考《瑞华研究 2010 ～ 2019 汇编》之“问题3-1-52（对持股比例不到20%，但派一名董事的参股公司能否按权益法核算）”中的相关提示，考虑增持股份并派驻董事后是否具有重大影响。一般理解，此时具有重大影响的可能性较大。
2 、因取得重大影响而转换核算方式，应按《企业会计准则第 2 号——长期股权投资（ 2014 年修订）》第十四条第一款的规定进行衔接处理，即：“投资方因追加投资等原因能够对被投资单位施加重大影响或实施共同控制但不构成控制的，应当按照《企业会计准则第 22 号——金融工具确认和计量》确定的原持有的股权投资的公允价值加上新增投资成本之和，作为改按权益法核算的初始投资成本。原持有的股权投资分类为可供出售金融资产的，其公允价值与账面价值之间的差额，以及原计入其他综合收益的累计公允价值变动应当转入改按权益法核算的当期损益。”

提问人：shixiaoche 时间：2020-09-07 13:53:00
陈老师 按以上原则处理后 可辨认净资产（评估值）高于公允价值 确认了营业外入 5000 万元， 调整后公司年末账面价值低于市值存在减值迹象，根据企业会计准则第 8 号——资产减值（ 2006 ）“可收回金额的计量结果表明，资产的可收回金额低于其账面价值的，应当将资产的账面价值减记至可收回金额，减记的金额确认为资产减值损失，计入当期损益，同时计提相应的资产减值准备。。。可收回金额应当根据资产的公允价值减去处置费用后的净额与资产预计未来现金流量的现值两者之间较高者确定。 请问陈老师这里的可收回金额是不是和公司市值没有关系，还需要评估采用的成本法和收益法来测试可收回金额情况

回答人：chenyiwei
在合并报表层面，当减值测试单元是资产组时，股票市值是不可以作为可收回金额确定依据的。

回答人：chenyiwei
确认负商誉导致的营业外收入还是要谨慎。参考《瑞华研究 2010 ～ 2019 汇编》之“问题3-2-58（非同一控制下合并中负商誉确认应注意的问题）”。